【裁判字號】    89,中簡上,19
【裁判日期】    890822
【裁判案由】    違反就業服務法
【裁判全文】
台灣台中地方法院刑事判決                        八十九年度中簡上字第一九號
    上  訴  人
    即  被  告  丁○○
右列上訴人因違反就業服務法案件，不服台灣台中地方法院八十八年度中簡字第二三
六六號中華民國八十八年十月十八日第一審判決（聲請簡易判決處刑書案號：台灣台
中地方法院檢察署八十八年度偵字第一八０六一號），提起上訴，本院管轄第二審之
合議庭，逕依通常程序為第一審判決如左：
    主    文
原判決有關丁○○部分撤銷。
丁○○無罪。
    理    由
一、公訴意旨略以：被告丁○○明知菲律賓國人BULAN AIDA MARANDA（布蘭），係他
    人所申請聘僱而逃逸之外國人，竟於民國（下同）八十八年五月十三日，駕車搭
    載BULAN AIDA MARANDA（布蘭）至台中市○○區○○路一段二二二號甲○○所經
    營之「大益百貨贈品批發行」，媒介該名外國人非法為甲○○工作（甲○○未經
    許可聘僱他人所申請聘僱之外國人提起上訴部分，另由本院判決上訴駁回），因
    認被告丁○○涉有違反就業服務法第五十六條之規定，應依同法第五十九條第一
    項之罪嫌云云。
二、按犯罪事實應依證據認定之，無證據不得推定其犯罪事實，又不能證明被告犯罪
    或其行為不罰者，應諭知無罪之判決，刑事訴訟法第一百五十四條及第三百零一
    條第一項分別定有明文。
三、公訴人認被告涉有違反就業服務法第五十六條之規定，應依同法第五十九條第一
    項處斷之犯行，無非以菲律賓國人BULAN AIDA MARANDA（布蘭）於警訊時之證述
    ，及BULAN AIDA MARANDA（布蘭）持有被告之名片在卷，為其依據。訊之被告丁
    ○○堅持否認有何違反就業服務法之犯行，辯稱：我不認識該名外勞，也沒有介
    紹外籍勞工給甲○○，我沒有載他，而且當天也不在，我十二、十三日到高雄去
    等語。經查：
  (一)本件菲律賓國人BULAN AIDA MARANDA（布蘭）於警訊時雖證述：「在八十八年五
    月十三日丁○○開車帶我至甲○○處，告訴我可以在此工作，薪水是台幣二萬元
    。」、「於八十八年五月十三日中午十二時，由丁○○開車（車號及顏色皆不詳
    ），帶同我及艾美至台中市○○路○段二二二號前，艾美叫我下車，並告訴我，
    到超市找新老闆（即查獲之非法雇主甲○○）當時丁○○及艾美沒有下車（我知
    道她們趕時間要去辦事）。」等語。惟以，(1)被告有一辦公住宅新建工程即將發
    包施工，因其就建築物之外觀頗為講究，於八十八年五月十二日即由證人乙○○
    、戊○○陪同南下至高雄參觀建築物之外觀，並於翌日（十三日）繼續參觀，且
    共同至高雄港一帶遊玩，至當日晚上始返回台中市之情，業據證人乙○○、戊○
    ○於本院調查時到庭證述無訛，且有被告拍攝建築物外觀及渠等共同出遊之其上
    標示有（5 13'99）之照片附卷可稽。如是，被告於證人BULAN AIDA MARANDA（
    布蘭）證述之以車搭載至甲○○位於台中市○○區○○路一段二二二號處之八十
    八年五月十三日中午十二時，既身在高雄市，則被告又如何以車載之；(2)再以，
    被告擁有二部自小客車，一部係藍色（富豪牌），一部係深紅色（福特牌），有
    被告提出之汽車行車執照二紙在卷可稽，而以證人BULAN AIDA MARANDA（布蘭）
    ，係證述於八十八年五月十三日中午十二時許，由被告以車搭載至甲○○處，則
    是時正值中午，則證人BULAN AIDA MARANDA（布蘭）對於被告所駕駛之車輛顏色
    ，竟於八十八年七月三十日警訊時供述不詳，時間亦不過經過二月十七日而已，
    顯有違於常情；(3)況且，證人BULAN AIDA MARANDA（布蘭）於警訊時供述：「帶
    同我及艾美至台中市○○路○段二二二號前，艾美叫我下車，並告訴我，到超市
    找新老闆（即查獲之非法雇主甲○○）當時丁○○及艾美沒有下車（我知道她們
    趕時間要去辦事）。」等語，則以被告既係媒介BULAN AIDA MARANDA（布蘭）非
    法為甲○○工作，則被告若真有以車帶同BULAN AIDA MARANDA（布蘭）至甲○○
    經營之「大益百貨贈品批發行」，則被告至少須下車將之帶入甲○○經營之「大
    益百貨贈品批發行」內，予以介紹，並告知同案被告甲○○其所媒介之外勞即係
    證人，焉有可能任由BULAN AIDA MARANDA（布蘭）自行下車進入，否則同案被告
    甲○○又如何能予以確認。如是，證人BULAN AIDA MARANDA（布蘭）有關被告之
    證述，顯然存有瑕疵，且與事實不符。是尚難僅憑其證述，而資為對被告不利之
    認定。
  (二)矧，同案被告甲○○於警訊時雖供述：「布蘭來應徵時哭哭啼啼的告訴我說他丈
    夫受重傷，要跟（我，漏載）借錢，頭一次借仟元（時間八十八年五月中旬）
    ，又於在第二次於八十八年五月底，又因丈夫病重原因跟我借壹萬柒仟元，我都
    有借錢給她，因無力還錢，所以才會在無力還錢時情形下來幫忙我工作，抵銷借
    錢的費用。」等語，然亦未供述該名外勞係由被告所媒介，經警質以「菲籍外勞
    布蘭是何人何時仲介？」，甲○○亦係供述：「沒有介紹。」等語。顯見該名外
    勞BULAN AIDA MARANDA（布蘭），僅係由甲○○個人予以聘僱而已，尚與被告無
    涉。
  (三)至於，證人BULAN AIDA MARANDA（布蘭）雖持有被告之名片，然以被告經營藝品
    買賣，與甲○○有生意上來往，則以證人BULAN AIDA MARANDA（布蘭）既受僱於
    甲○○，在甲○○所經營之「大益百貨贈品批發行」內工作，則其欲持有被告之
    名片，並非不無可能。如是，尚難僅憑證人持有被告之名片，即遽以認定被告媒
    介證人為甲○○工作。
  (四)綜上，被告前開所辯，堪予採信。此外，復查無其他積極證據足資證明被告確有
    媒介外國人非法為他人工作之犯行，被告犯罪尚屬不能證明。
四、原審不察，對被告遽予論罪科刑，核有未當，被告上訴意旨指摘原判決不當，為
    有理由。又檢察官聲請簡易處刑之案件，法院於審理後，認應為無罪判決之諭知
    者，應適用通常程序審判之，刑事訴訟法第四百五十二條、第四百五十一條之一
    第四項但書第三款定有明文。是本院自應將原判決撤銷，改依通常程序為第一審
    諭知被告無罪之判決。
據上論斷，應依刑事訴訟法第四百五十五條之一第一項、第三項、第四百五十二條、
第三百六十九條、第三百零一條第一項，判決如主文。
本案經檢察官丙○○到庭執行職務。
中      華      民      國    八十九    年      八      月    二十二    日
                                  台灣台中地方法院刑事第四庭
                                        審判長法  官  蕭  志  鋒
                                              法  官  陳  學  德
                                              法  官  顏  世  傑
右正本證明與原本無異。
如不服本判決，應於判決送達後十日內向本院提出上訴狀，上訴於臺灣高等法院臺中
分院（須附繕本）。
                                              書記官
中      華      民      國    八十九    年      八      月    二十四    日


司法院資訊處製作；財團法人民間司法改革基金會備份。
